Inventaris van het archief van het Ministerie van Financiën: Directie Wetgeving Douane en Verbruiksbelastingen, 1945-1973
Nationaal Archief, Den Haag
- Invoerrechten en accijnzen 1962-1995 1962-1995, 038
  - Het voorbereiden, wijzigen, vaststellen en intrekken van voorschriften, richtlijnen, instructies, aanschrijvingen, aanwijzigingen, overeenkomsten, maatregelen, circulaires, boekwerken, leidraden, etc. betreffende de invoerrechten en accijnzen. 1962-1995, 1
    - Leidraden, instructies en regelingen, 15
      - Leidraad Suikeraccijns (Resolutie van 10 juni 1966, nummer D6/1552)., 1973; 727; A 2441; A 6934
      - Wijziging van de Beschikking Aangiften en Documenten Douane en Accijnzen (Resolutie van 13 juni 1973, nummer B73/11659)., 116; A 8796
  - Het informeren van (individuele leden van) de Staten-Generaal betreffende het te voeren beleid inzake de invoerrechten en accijnzen. 1962-1995, 3
    - Vragen van het Tweede-Kamerlid Portheine inzake de verhoging bij invoer van een aantal goederen., 1958-1967; 220; OA 9704
    - Vragen van de Tweede-Kamerleden Kieft en Notenboom inzake het plaatsen van tabaksautomaten, 1964-1973; 702; A 2437; pak
    - Vragen van de Tweede-Kamerleden De Goede, Schakel en Kieft inzake proefregelingen welke verband houden met de Algemene Wet ten aanzien van de douane en de accijnzen., 1965-1968; 630; OA 7199
    - Vragen van het Tweede-Kamerlid Scholten inzake gedeeltelijke vrijstelling van de verhoging van motorrijtuigenbelasting voor grensoverschrijdend vervoer., 1966; 448; A 2476
    - Vragen van het Tweede-Kamerlid Westerterp inzake een besluit van de EEG ten aanzien van het tarifaire regime ten opzichte van Algerije., 1967; 621; OA 6919
    - Vragen van het Tweede-Kamerlid Nelissen inzake de verhoging van de benzineaccijns., 1968; 313; A 1937
    - Vragen van het Tweede-Kamerlid Vredeling inzake de accijns op tabaksfabricaten., 1969; 404; A 2030
    - Vragen van de Tweede-Kamerleden Westerterp, Maenen en Notenboom inzake de opheffing van de douanecontrole aan de binnengrenzen van de Benelux., 1969-1971; 48; OA 9715
    - Vragen van het Tweede-Kamerlid Koning inzake de accijns op bronwater, limonade en andere frisdranken., 1970; 398; A 2015
    - Vragen van het Tweede-Kamerlid Van Harselaar inzake de prijsstijging van benzine., 1971; 303; A 1937
    - Vragen van het Tweede-Kamerlid Vredeling inzake de uitvoer van sigaretten door Nederlandse fabrikanten., 1971-1972; 738; A 2474
    - Vragen van de Tweede-Kamerleden Dolman, De Goede, Koning en Oele inzake alcoholvrije dranken., 1972; 662; A 2363
    - Vragen van de Tweede-Kamerleden Notenboom en Van Amelsvoort inzake de verhoging van de accijns op benzine., 1972; 749; A 2482
    - Vragen van het Tweede-Kamerlid Pronk inzake de Benelux accijnsovereenkomst., 1973; 663; A 2362
  - Het (mede-) voorbereiden van internationale overeenkomsten op het terrein van de invoerrechten en accijnzen. 1962-1995, 10
    - Nieuwe regels voor de verrekening van accijns op wijn en andere gegiste dranken., 1952-1966; 673; A 2432; pak
    - Aanvullende Protocollen tot wijziging van het Tarief van Invoerrechten., 1957-1970; Diverse nummers
      Betreft aanvullingen op het op 25 juli 1958 te Brussel ondertekende protocol tussen België, Luxemburg en Nederland tot vaststelling van een nieuw Tarief van Invoerrechten. Niet nader onder te verdelen
      - 10e Protocol, 1962, 841; 404; pak
      - 11e protocol, 1962-1963, 845; 404
      - 12e Protocol, 1962-1963, 847; 404
      - 13e protocol, 1962-1963, 849; 404; pak
      - 14e Protocol, 1962-1963, 850; 405; pak
      - 15e Protocol, 1962-1964, 852; 405; pak
      - 16e Protocol, 1957-1965, 854; 405; pak
      - 17e Protocol, 1963-1965, 853; 406; pak
      - 18e Protocol, 1963-1965, 855; 406; pak
      - Wetsontwerp tot goedkeuring van het 18e en 19e Protocol (5964), 1960, 851; 406
      - 19e Protocol, 1958-1959, 856; 406
      - 20e Protocol, 1964-1965, 857; 406; pak
      - 21e Protocol, 1962-1964, 458; 407
      - 22e Protocol, 1964-1965, 861; 407; OA 5454; pak
      - 23e Protocol, 1964-1966, 862; 407; OA 5454
      - 24e Protocol, 1961-1964, 591; OA 5456; pak
      - 24e Protocol, 1964-1966, 863; 407; OA 5456; pak
      - 25e Protocol, 1964-1966, 592; OA 5455
      - 25e Protocol, 1965, 860; 408; pak
      - 26e Protocol, 1965, 859; 408; pak
      - 26e Protocol, 1965-1967, 593; OA 6114; pak
      - 26e Protocol, 1965-1967, 594; OA 6114; pak
      - 27e Protocol, 1965-1967, 595; OA 6115; pak
      - 28e Protocol, 1966, 596; OA 6115; pak
      - 28e Protocol, 1966-1967, 597; OA 6116; pak
      - 29e Protocol, 1966-1967, 598; OA 6117
      - 30e Protocol, 1966-1967, 599; OA 6117; pak
      - 31e Protocol, 1967-1968, 600; OA 6117; pak
      - 31e Protocol, 1968, 607; OA 6818; pak
      - 31e Protocol, 1968, 613; OA 6818; pak
      - 32e Protocol, 1967, 604; OA 6118; pak
      - 33e Protocol, 1967, 602; OA 6118; pak
      - 33e Protocol, 1967-1968, 601; OA 6817; pak
      - 33e Protocol, 1967, 603; OA 6150; pak
      - 33e Protocol, 1967, 609; OA 6150; pak
      - 34e Protocol, 1967, 605; OA 6817; pak
      - 34e Protocol, 1966-1968, 606; OA 6150; pak
      - 34e Protocol, 1967, 608; OA 6150; pak
      - 35e Protocol, 1967-1969, 142; A 2003; pak
      - 36e Protocol, 1967-1969, 143; A 2003; pak
      - 37e Protocol, 1968-1969, 610; OA 6818; A 1996; pak
      - 38e Protocol, 1968-1969, 141; A 1996
      - 39e Protocol, deel I, 1968-1969, 140; A 1996
      - 39e Protocol, deel II, 1969, 145; A 2004; pak
      - 39e Protocol, 1968, 612; OA 6819; pak
      - 40e Protocol, deel I, 1968, 144; A 2004; pak
      - 40e Protocol, deel II, 1968-1969, 146; A 2005; pak
      - 41e Protocol, 1968-1969, 147; A 2005
      - 42e Protocol, deel I, 1968-1969, 148; A 2005; pak
      - 42e Protocol, deel II, 1968-1969, 149; A 2006; pak
      - 43e Protocol, 1968-1970, 150; A 2006; pak
      - 44e Protocol, 1968-1970, 151; A 2006
      - 45e Protocol, 1969-1970, 152; A 2006
      - 46e Protocol, deel I, 1968-1969, 138; A 1996
      - 46e Protocol, deel II, 1969-1970, 153; A 2007
      - 47e Protocol, 1969-1970, 135; OA 9175
      - 48e Protocol, 1969-1970, 136; OA 9175; pak
      - 49e Protocol, deel I, 1969, 137; OA 9175
      - 49e Protocol, deel II, 1970, 154; A 2007
      - 50e Protocol, 1969-1970, 134; OA 9174; pak
      - Stilzwijgende goedkeuring van het 50e, op 17 december 1969 te Brussel ondertekende Aanvullend Protocol, 1969-1970, 155; OA 9172; pak
      - Ontwerp van het 9e Aanvullend Protocol, 819; 386; pak
    - Wijzigingen van het Douaneverdrag van Brussel inzake de nomenclatuur., 1961-1971; 620; OA 6917; pak
    - Wijziging van de Certificatenbeschikking Invoer EEG- en Euratomgoederen 1961., 1962-1967; 9; A 1938
    - Ontwerpbesluit tot wijziging van het Koninklijk Besluit van 16 maart 1964 (Stb. 79), houdende aanwijzing van gemeenten bedoeld in artikel 4 van de overeenkomst met de Bondsrepubliek Duitsland van 30 mei 1958 betreffende samenvoeging van de grenscontrole en de instelling van gemeenschappelijke spoorwegstations of van grens aflosstations aan de Nederlands-Duitse grens., 1962-1971; 6; A 494
    - Wijziging van het gemeenschappelijk tarief van invoerrechten van de EEG, voortvloeiende uit de aanbevelingen van de Internationale Douaneraad., 1963; 864; 412; pak
    - Ontwerpbeschikking Formulieren Benelux., 1965; 12; A 1937
    - Wijziging van de Certificatenbeschikking Invoer EEG-goederen 1961 en van de Certificatenbeschikking Uitvoer EEG 1965., 623; OA 6920
    - Goedkeuring van het Benelux Bijstandsverdrag inzake omzetbelasting, alsmede voorzieningen ter vergemakkelijking van het Beneluxgoederenverkeer., 1965-1966; 417; A 2036; pak
    - Wijziging van de Certificatenbeschikking Uitvoer EEG 1965., 1965-1968; 24; A 1938; pak
    - Certificatenbeschikking Uitvoer Griekenland 1966., 1966-1970; 16; A 1938
    - Beschikking Formulieren 1966., 1966-1971; 22; A 1939
    - Wijziging van de Certificatenbeschikking Invoer Geassocieerde Afrikaanse Staten en Landen en Gebieden Overzee 1966., 1966-1973; 167, 516
      - 1966-1968, 167; OA 264; A 1937; pak
      - 1970-1973, 516; A 2448; A 1938; pak
    - Wijziging van de Certificatenbeschikking Invoer EEG 1966., 1967-1971; 20; A 1938
    - Certificatenbeschikking Invoer Marokko en Tunesië., 1969-1970; 118; OA 9174; A 2008; A 1939; pak
    - Overeenkomst en betrekkingen tussen de EEG en Spanje., 1970; 525-526
      - 1970, 525; OA 9173; pak
      - 1970, 526; OA 9172; pak
    - Overeenkomst tussen de EEG en Israël., 1970; 484; OA 9173; pak
    - Wetsontwerpen tot goedkeuring van de Overeenkomst tot éénmaking van het Benelux accijnsgebied (11 079) en de Overeenkomst ter vereenvoudiging van formaliteiten aan de Benelux-grens inzake omzetbelasting ( 11 078)., 1970-1972; 513; A 2422; A 2444; pak
    - Overeenkomst inzake de totstandkoming van een associatie met Griekenland en Turkije., 1971; 461; A 2447
    - Overeenkomst inzake de totstandkoming van een associatie tussen EEG en de Republiek Nigeria., 1971; 652; A 42; pak
    - Overeenkomst inzake de totstandkoming van een associatie tussen EEG, Tanzania, Oeganda en Kenya., 1971; 392; A 2008; A 2447
    - Overeenkomst tussen de EEG en Turkije., 1971; 459; A 2447
    - Wijziging Certificatenbeschikking Uitvoer Griekenland 1966., 1973; 439; A 2448
  - Het inplementeren van internationale voorschriften, richtlijnen, instructies, besluiten, etc. betreffende invoerrechten en accijnzen. 1962-1995, 12
    - Wettelijke bepalingen in verband met de Benelux accijnsunificatie., 1972-1973; 418; A 2363; pak
  - Het notificeren van nieuwe nationale wet- en regelgeving op het terrein van de invoerrechten en accijnzen aan de Europese Gemeenschap alsmede aan de afzonderlijke lidstaten. 1962-1995, 14
    - Tarief van Invoerrechten van de Europese Economische Gemeenschap inzake de toelichting en wijziging van de toelichting., 1967-1971; 385; A 2002; A 2003; pak
  - Het aanwijzen van: - De vaarwateren, landwegen en waterwegen voor het vervoer van binnenkomende goederen van de grens naar een eerste kantoor en van uitgaande goederen van een laatste kantoor naar de grens. - De eerste kantoren voor het aanbrengen en aangeven van binnenkomende goederen, met voor elk eerste kantoor de losplaat(en) voor het vervullen van verdere formaliteiten. - De laatste kantoren voor het aanbrengen van uitgaande goederen. - De losplaatsen en laadplaatsen. - De internationale luchthavens. 1962-1995, 36
    Grondslag: Besluit douane en accijnzen van 29 mei 1962 (Stb. 191), art. 189.
    - Wijziging van enige beschikkingen inzake de uitbreiding van attributen van Ter Apel., 1960-1964; 55; 234
    - Aanwijzing van het douanekantoor te Ter Apel als kantoor van doorgang voor het TIR-vervoer, 1965-1966; 113; OA 271
    - Beschikking Attributen Douane en Accijnzen., 1970-1971; 539; A 2464
  - Het aanwijzen van laadplaatsen waar de verificatie van goederen welke met teruggaaf van belasting worden uitgevoerd kan plaatsvinden. 1962-1995, 41
    Grondslag: Besluit douane en accijnzen van 29 mei 1962 (Stb. 191), art. 55, lid 2.
    - Verificatieplaatsen voor alcoholhoudende goederen bij uitvoer met teruggaaf van accijns., 1947-1965; 689; A 2433
  - Het voorbereiden van de totstandkoming, wijziging en intrekking van een algemene maatregel van bestuur waarbij onderwerpen worden aangewezen waarop de ingetrokken, vervallen of buiten werking verklaarde regelingen en voorschriften toepassing blijven vinden. 1962-1995, 16
    Grondslag: Invoeringswet douanewetgeving, art 55, lid 1, letter i.
    - Ontwerp Invoeringsbesluit Douanewetgeving., 1961-1962; 798; 364; pak
  - Het bepalen dat terzake van uit- en inslagen welke niet behoeven te zijn gedekt door documenten creditering en debitering van de rekeningen toch moet plaatsvinden. 1962-1995, 71
    Grondslag: Besluit douane en accijnzen van 29 mei 1962 (Stb. 191), art. 91, lid 4.
    - Administratieve controle in particuliere entrepots voor shipchandlers., 1964-1966; 658; A 2360
  - Het geven van voorschriften voor het stoppen en visiteren van personen, schepen en andere vervoermiddelen. 1962-1995, 119
    Grondslag: Algemene Wet inzake de douane en de accijnzen van 26 januari 1961 (Stb. 31), art 83, 85, lid 2.
    - Ontwerpbesluit houdende het van kracht verklaren van een wijziging van het reglement inzake de douanesluiting van Rijnschepen., 1966; 472; A 2430
  - Het vaststellen van forfaitaire belastingtarieven voor goederen die worden ingevoerd als reizigersbagage of in kleine zendingen. 1962-1995, 677
    Grondslag: Tariefbesluit van 20 januari 1960 (Stb. 30), art. 46.
    Wet tarief invoerrechten, art. 7, lid 2.
    - Wijziging van de Beschikking Tarieven Kleine Zendingen en Reizigersbagage en van de daarop gegeven toelichting., 1965-1973; 51; A 2002; A 3435; pak
  - Het aanwijzen van losplaatsen voor goederen die met schepen langs de Rijn, langs een Rijnvaartwaterweg of via de zee zijn binnengekomen. 1962-1995, 142
    Grondslag: Besluit douane en accijnzen van 29 mei 1962 (Stb. 191), art. 125.
    - Wijziging resolutie gebruik Rijnvaartmanifest alsmede aanwijzing van losplaatsen, 1962; 784; 348; pak
  - Het voorbereiden van de totstandkoming, wijziging en intrekking van een algemene maatregel van bestuur waarbij het terrein van toezicht langs de grens wordt aangewezen. 1962-1981, 150
    Grondslag: Algemene Wet inzake de douane en de accijnzen van 26 januari 1961 (Stb. 31), art. 20, lid 1.
    - Ontwerpbesluit tot aanwijzing van het terrein van toezicht., 1957-1962; 776; 345
  - Het voorbereiden, wijzigen, vaststellen en intrekken van algemene maatregelen van bestuur waarbij de wetgeving inzake de invoerrechten en accijnzen in overeenstemming wordt gebracht met internationale overeenkomsten en besluiten van volkenrechtelijke organisaties. 1962-1995, 666
    Grondslag: Machtigingswet 1960 van 23 juni 1960 (Stb. 262), art. 2, lid 1.
    - Ontwerpbesluit tot wijziging van het KB van 27 december 1960 (Stb. 574) inzake bepalingen omtrent de afgifte van certificaten inzake goederenverkeer bij uitvoer., 1960-1965; 800; 362; pak
  - Het vaststellen van algemeen verbindende voorschriften met betrekking tot het tarief van invoerrechten. 1962-1995, 671
    Grondslag: Wet tarief van invoerrechten, art. 4.
    - Wijzigen van het Tarief van Invoerrechten ten aanzien van sproeikoppen voor brandbestrijdingsinstallaties., 1969; 379; A 2001
  - Het voorbereiden van de goedkeuring, wijziging en intrekking van een algemene maatregel van bestuur waarbij de wetgeving inzake de douane en de accijnzen in overeenstemming wordt gebracht met de op 29 mei 1972 te Luxemburg tussen Nederland, België en Luxemburg gesloten Overeenkomst tot unificatie van accijnzen. 1972-1991, 216
    Grondslag: Wet van 29 november 1972 (Stb. 696), art. 12.
    - Benelux-overeenkomst tot unificatie van de accijnzen., 1971-1972; 420-421
      - 1971-1972, 420; A 2361; pak
      - 1972, 421; A 2361; pak
  - Het voorbereiden van de totstandkoming, wijziging en intrekking van een Koninklijk Besluit waarbij de tabaksaccijns wordt verlaagd ter compensatie van een aanpassing van het invoerrecht voor ruwe tabak in het kader van het tot stand komen van de E.E.G. en waarbij de daarbij noodzakelijk geachte afrondingen worden aangebracht. 1964-1991, 231
    Grondslag: Machtigingswet tabaksaccijns van 20 december 1961 (Stb. 439), art.1, lid 1-2.
    - Goedkeuring van het KB van 22 december 1967 (Stb. 653) tot verlaging van de tabaksaccijns in verband met de verhoging van het invoerrecht op ruwe tabak en enige andere maatregelen op het stuk van de heffing van de accijns op tabaksfabrikanten (9508)., 1961-1968; Diverse nummers
      - 1961-1965, 693; A 2436; pak
      - 1966-1968, 694; A 2436; pak
      - Documentatie. 1961-1967, 699-700
        - 1961, 699; A 2436; pak
        - 1964-1967, 700; A 2436; A 2437; pak
  - Het bepalen wat onder mineraalwater en limonade moet worden verstaan. 1972-1991, 236
    Grondslag: Wet op de accijns van alcoholvrije dranken van 15 december 1971 (Stb. 731), art. 1, lid 3.
    - Beschikking Accijns van Alcoholvrije Dranken., 1971; 661; A 2362
  - Het geven van voorschriften met betrekking tot de vorm, kleur, tekst, verkrijgbaarheid en het gebruik van accijnszegels en de verpakking van tabaksfabrikaten. 1964-1991, 382
    Grondslag: Wet op de accijns van tabaksfabrikaten van 25 juni 1964 (Stb. 208), art. 23, lid 3-4.
    Besluit accijns van tabaksfabrikaten van 26 juni 1964 (Stb. 209), art. 1, lid 4.
    - Ontwerpbesluit tot wijziging van de Overgangsbeschikking Tabaksaccijns 1968., 1967-1969; 103; A 2030
  - Het voorbereiden van de totstandkoming, wijziging en intrekking van een algemene maatregel van bestuur waarbij bepalingen worden vastgesteld met betrekking tot het verlenen van vrijstelling of teruggaaf van accijns. 1964-1991, 438
    Grondslag: Wet op de accijns van tabaksfabrikaten van 25 juni 1964 (Stb. 208), art. 37-38.
    - Maatregelen inzake de teruggaaf van tabaksaccijns., 1968-1970; 402; A 2029
  - Het in overeenstemming met de minister van Landbouw en Visserij jaarlijks bepalen tot welk bedrag de accijns die voor minerale oliën is voldaan wordt terug gegeven. 1966-1991, 459
    Grondslag: Besluit accijns van minerale oliën van 16 juli 1965 (Stb. 349), art. 14, lid 3.
    - Teruggaaf van accijns van minerale oliën bij uitvoer van tuinproducten., 1965-1972; 565; A 2360; A 2752; A 5422
  - Het geven van nadere regelen ter uitvoering van de Wet. 1963-1991, 487
    Grondslag: Wet van 23 december 1965 (Stb. 616), art. VI.
    Wet van 26 juni 1969 (Stb. 281), art. VI.
    Wet van 18 december 1969 (Stb. 552), art. II.
    Wet van 17 december 1981 (Stb. 753), art. VI, lid 2.
    - Navorderingsbeschikking Accijns Minerale Oliën 1966., 1965-1968; 100; A 2360
  - Het geven van regels ter uitvoering van een krachtens de Machtigingswet tabaksaccijns genomen besluit. 1964-1991, 497
    Grondslag: Machtigingswet tabaksaccijns van 20 december 1961 (Stb. 439), art. 4.
    - Ontwerpbesluit tot wijziging van de Overgangsbeschikking Tabaksaccijns 1966., 1949-1967; 106; A 2030; pak
      Dit is een ministeriële regeling, maar geen Compensatiewet
  - Het voorbereiden van de totstandkoming, wijziging en intrekking van Koninklijke Besluiten over de vaststelling van een reglement van orde voor de Commissie van Deskundigen voor de Tabaksaccijns en een regeling voor de toekenning van beloningen aan de secretaris en vergoedingen aan de voorzitter en overige (plv.) leden van de commissie. 1964-1975, 683
    Grondslag: Wet op de accijns van tabaksfabrikaten van 25 juni 1964 (Stb. 208), art. 40, lid 7.
    - Wijziging Reglement van Orde van de Tariefcommissie., 1958-1964; 822; 381
- Heffing van Rijksbelastingen 1945-2001, 065
  - Het opstellen van nota's, verrichten van studies in verband met het formuleren van het algemene beleid met betrekking tot het heffen van belastingen van Rijkswege. 1945-, 3
    Grondslag: Grondwet, art. 104 vanaf wijziging 1983/1987, art. 188 vanaf 1972, art. 181 vanaf 1948, art. 175 vanaf 1938.
    Datum: 29-08-2001
    - Nota inzake de belastingheffing van energie., 1969; 665; A 2432; A 2442
    - Nota inzake de rangschikking van goederen en diensten in de tarieven van de omzetbelasting., 1970-1971; 482; A 2429; pak
  - Het voorbereiden, wijzigen en intrekken van de Koninklijke Besluiten om de bij de wet behorende tabellen van goederen, waarvoor in de wet (afwijkende) percentages voor de heffing van omzetbelasting of van belang bij invoer van toepassing zijn, te wijzigen en aan te vullen. 1954-1968, 674
    Grondslag: Wet omzetbelasting 1954, art. 3.3, 3.5, 14.2.3, 15.1.2.
    - Goedkeuring van het KB van 28 maart 1957 (Stb. 96) tot wijziging van het KB van 21 december 1954 (Stb. 587), houdende de aanwijzing van de goederen voor welke de omzetbelasting bij invoer per 1 april 1957 wordt verhoogd., 1956-1957; 170; OA 9694
    - Wijziging van het KB van 21 december 1954 (Stb. 587) bij het KB van 10 oktober 1957 (Stb. 390), houdende de aanwijzing van de goederen voor welke de omzetbelasting bij invoer per 15 oktober 1957 wordt verhoogd., 262; OA 9720
    - Goedkeuring van het KB van 10 oktober 1957 (Stb. 390) tot wijziging van de aanwijzing van de goederen voor welke de omzetbelasting bij invoer per 8 juni 1958 wordt verhoogd., 1957-1958; 177; OA 9694
    - Wijziging van het KB van 21 december 1954 (Stb. 587), houdende de aanwijzing van de goederen voor welke de omzetbelasting bij invoer per 10 februari 1958 wordt verhoogd., 1957-1958; 263; OA 9720
    - Goedkeuring van het KB van 04 februari 1958 (Stb. 51) tot wijziging van het KB van 21 december 1954 (Stb. 587), houdende de aanwijzing van de goederen voor welke de omzetbelasting bij invoer per 30 juli 1958 wordt verhoogd., 178; OA 9694
    - Goedkeuring van het KB van 30 december 1958 (Stb. 655) tot wijziging van het KB van 21 december 1954 (Stb. 1957, nummer 391), houdende de aanwijzing van de goederen voor welke de omzetbelasting bij invoer wordt verhoogd., 197; OA 9695
    - Wijzigingen van het KB van 12 februari 1960 (Stb. 46), houdende de aanwijzing van goederen voor welke de omzetbelasting bij invoer wordt verhoogd., 1959-1967; 269-270
      - In 1960, 1959-1960, 269; OA 9720; pak
      - Per 1 november 1961, 1961-1967, 270; OA 9720; pak
    - Goedkeuring van het KB van 12 februari 1960 (Stb. 46) tot de aanwijzing van de goederen voor welke de omzetbelasting bij invoer per 1 maart 1960 wordt verhoogd., 179; OA 9694
    - Goedkeuring van het KB van 20 juni 1960 (Stb. 240) tot wijziging van het KB van 12 februari 1960 (Stb. 46), houdende de aanwijzing van de goederen voor welke de omzetbelasting bij invoer wordt verhoogd., 198; OA 9695
    - Goedkeuring van het KB van 24 oktober 1960 (Stb. 420) tot wijziging van het KB van 12 februari 1960 (Stb. 46), houdende de aanwijzing van de goederen voor welke de omzetbelasting bij invoer per 1 november 1960 wordt verhoogd., 180; OA 9694
    - Goedkeuring van het KB van 19 februari 1960 (Stb. 65) tot wijziging van het KB van 12 februari 1960 (Stb. 46), houdende de aanwijzing van de goederen voor welke de omzetbelasting bij invoer per 30 juli 1960 wordt verhoogd., 1960-1962; 200; OA 9695
    - Goedkeuring van het KB van 27 juni 1962 (Stb. 227) tot wijziging van het KB van 12 februari 1960 (Stb. 46), houdende de aanwijzing van de goederen voor welke de omzetbelasting bij invoer per 12 januari 1963 wordt verhoogd., 202; OA 9695
    - Ontwerpbesluit tot wijziging van het KB van 12 februari 1960 (Stb. 46), houdende aanwijzing van de goederen voor welke de omzetbelasting bij invoer per 1 juni 1962 wordt verhoogd., 1962-1971; 359; A 1997
    - Goedkeuring van het KB van 27 juni 1962 (Stb. 227) tot wijziging van het KB van 12 februari 1960 (Stb. 46), houdende de aanwijzing van de goederen voor welke de omzetbelasting bij invoer per 12 januari 1963 wordt verhoogd., 201; OA 9695
    - Goedkeuring van het KB van 22 juni 1964 (Stb. 205) tot wijziging van het KB van 12 februari 1960 (Stb. 46), houdende de aanwijzing van de goederen voor welke de omzetbelasting bij invoer per 30 april 1964 wordt verhoogd., 205; OA 9695
    - Goedkeuring van het KB van 24 december 1965 (Stb. 628) tot wijziging van het KB van 12 februari 1960 (Stb. 46), houdende de aanwijzing van de goederen voor welke de omzetbelasting bij invoer per 1 juli 1966 wordt verhoogd., 206; OA 9695
    - Goedkeuring van het KB van 11 augustus 1967 (Stb. 423) tot wijziging van het KB van 12 februari 1960 (Stb. 46), houdende de aanwijzing van de goederen voor welke de omzetbelasting bij invoer per september 1967 wordt verhoogd., 208; OA 9695
    - Goedkeuring van het KB van 17 februari 1967 (Stb. 95) tot wijziging van het KB van 12 februari 1960 (Stb. 46), houdende de aanwijzing van de goederen voor welke de omzetbelasting bij invoer per 1 maart 1967 wordt verhoogd., 207; OA 9695